臺灣高等法院刑事附帶民事訴訟判決　　 96年度附民字第130號
原　　　告　　甲○○
　　　　　　　乙○○
被　　　告　　丙○○
上列被告因傷害案件（九十六年度上易字第一四五一號），原告
提起附帶民事訴訟，請求損害賠償，本院判決如下：
    主  文
被告應給付原告甲○○新臺幣壹萬零佰捌拾元，給付原告乙○○新臺幣壹萬零玖佰陸拾元，及均自民國九十六年七月二十一日
起，至清償日止，按年息百分之五計算之利息。
原告其餘之訴駁回。
訴訟費用由被告負擔百分之一，餘由原告負擔。
    事  實
甲、原告方面：
一、聲明：
    (一)被告應給付原告甲○○新台幣（下同）一百萬零七百八十
      元，及自本起訴狀繕本送達之翌日起，至清償日止，按年
      息百分之五計算之利息。
    (二)被告應給付原告乙○○一百萬零四百六十元，及自本起訴
      狀繕本送達之翌日起，至清償日止，按年息百分之五計算
      之利息。
二、陳述：
    (一)被告丙○○與原告甲○○本是男女朋友，被告丙○○因分
      手不滿，多次提出不實告訴，以致原告甲○○訟累長達一
      年，亦至其上班地點及家中等處出言恐嚇威脅，此次在法
      院門口遭毆打，幸有善心人士出面作證及監視畫面，並有
      臺北市聯合醫院醫療費用收據為憑。
    (二)此次原告二人遭被告毆傷，除請求甲○○之醫療費七百八
      十元，乙○○醫療費一千四百六十元外，另各請求精神損
      害賠償一百萬元。
三、證據：提出不起訴處分書影本二件、臺北市聯合醫院醫療費
          用收據影本六件。
乙、被告方面：
一、聲明：駁回原告之訴。
二、陳述：
    (一)對醫藥費如有證據部分沒有意見。
    (二)不同意給付精神慰撫金。
    理  由
一、原告主張被告犯有傷害案件，業經本院九十六年上易字第一
    四五一號刑事判決認定在案（如附件），則原告主張被告對
    其有傷害侵權行為事實，堪以認定。
二、按因故意或過失，不法侵害他人之權利者，負損害賠償責任
    ，民法第一百八十四條第一項定有明文。又不法侵害他人之
    身體、健康、名譽、自由、信用、隱私、貞操或不法侵害其
    他人格法益而情節重大者，被害人雖非財產上之損害，亦得
    請求賠償相當之金額，同法第一百九十五條第一項亦有明文
    規定。被告對原告既有為毆傷之侵權行為，則原告請求被告
    負擔醫療費及精神上損害賠償之責任，即依法有據。
三、從而，原告二人基於侵權行為之法律關係，請求被告給付醫
    療費，甲○○計三百八十元，乙○○計九百六十元，為有理
    由，至証書費，非屬醫療費，則無從准許。另審酌被告對原
　　告所為傷害之手法，造成原告二人所受精神上痛苦之程度，
　  又原告甲○○現於金融機關上班，原告乙○○現開早餐店，
    教育程度均為高中專科畢業；而被告目前無業，教育程度為
    高職畢業，亦據二造陳述在卷。經斟酌雙方之資力、職業、
    原告所受損害及被告行為之動機、手段等一切情狀，認原告
    請求精神慰撫金之金額各以一萬元為適當，逾此之請求，則
    無理由。
四、綜上，二原告均依據民法第一百八十四條第一項前段之規定
    ，甲○○請求被告賠償一萬零三百八十元，乙○○請求被告
    賠償一萬零九百六十元，並均自起訴狀繕本送達之翌日即九
    十六年七月廿一日起至清償日止，按週年利率百分之五計算
    之利息，為有理由，應予准許；逾此部分之請求，為無理由
    ，應予駁回。
五、本判決所命給付金額未逾新台幣一百五十萬元，且本件判決
    後，不得上訴第三審，故無庸依職權宣告假執行，併此敘明
    。
六、據上論結，本件原告之訴，為一部有理由，一部無理由，依
    刑事訴訟法第五百零二條第一項、第二項，民事訴訟法第七
    十九條，判決如主文。
中　　華　　民　　國　 九十六 　年 　九 　月　 十二　 日
　　　　　　　　　刑事第六庭    審判長法　官  林堭儀
　　　　　　　　　　　　　　　　　　  法　官  莊謙崇
　　　　　　　　　　　　　　　　　　  法　官  陳玉雲
以上正本證明與原本無異。
不得上訴。
                                      書記官  陳思云
中　　華　　民　　國　　96　　年　　9 　　月　　12　　日
